【裁判字號】    88,易,1452
【裁判日期】    890115
【裁判案由】    傷害
【裁判全文】
臺灣彰化地方法院刑事判決                        八十八年度易字第一四五二號
    公  訴  人  臺灣彰化地方法院檢察署檢察官
    被      告  乙○○
右列被告等因傷害案件，經檢察官提起公訴 (八十八年度偵字第七八九一號)，本院
判決如左：
        主  文
本件公訴不受理。
        理  由
一、按告訴乃論之罪，告訴人於第一審辯論終結前得撤回其告訴，又告訴經撤回者，
    應諭知不受理之判決，刑事訴訟法第二百三十八條第一項、第三百零三條第三款
    定有明文。
二、查本件被告乙○○與告訴人甲○○、丙○○（民國七十三年三月二十三日生）分
    別係屬夫妻與父子關係。告訴人二人告訴被告乙○○於民國（下同）八十八年六
    月二十三日晚間八時許，在彰化縣溪州鄉○○村○○路三二號住處，徒手摑打告
    訴人丙○○耳光，並持拖把柄毆打告訴人丙○○之身體，致告訴人丙○○受有左
    手肘瘀血、右大腿瘀血、右足部瘀血、左膝瘀血、左足部挫裂傷等傷害。茲公訴
    人據告訴人之告訴，偵查終結，認被告涉犯刑法第二百七十七條第一項之傷害罪
    ，而起訴在案。本院原應審理並論罪科刑，惟經本院於八十九年一月三日在第八
    庭法庭調查時，曉諭兩造後，被告已知悔悟，並表示願搬離現住處，暫時與妻、
    子甲○○、丙○○分居，以免因目前彼此心存芥蒂，而再誤事，且願專心戮力於
    工作，並每月負擔新台幣五千元之家庭生活費用，告訴人二人亦願再給予被告自
    新之機會，不追究本件傷害罪責，當庭撤回其告訴，有訊問筆錄存卷可稽，依照
    首開說明，爰不經言詞辯論，逕為諭知不受理之判決。
三、按家庭倫理秩序乃超越法律而存在，非僅依恃法律規範得以維繫，端賴夫妻、親
    子及其他成員間能善自體會珍惜，相互敬愛、惜憐與忍讓，遇爭執，應互為設想
    體恤，謹守分寸，予對方應有之尊嚴。若動輒相激相斥，甚至暴力相向，即「夫
    不夫，妻不妻，父不父，子不子」矣！非惟違背至親間相處之道，甚者，演成骨
    肉相殘之悲劇。孝經有云：「不愛其親，而愛他人者，謂之悖德；不敬其親而敬
    他人者，謂之悖禮」，斯乃立身成家之基本義理。切望告訴人丙○○能深體父母
    自幼養育栽培之苦心與恩情，勿因見識略具，即狂妄驕慢，鄙視從事勞力工作之
    父親，不服其管教；而被告乙○○亦宜深自反省，本身言行是否已失長者之風範
    ，應痛下決心戒除酗酒、賭博惡行，捐棄暴戾習氣。夫妻、親子間遇有過錯，彼
    此規勸與諫諍，乃人倫之常，如此方能共益長進，不陷溺於不仁不義之境地，萬
    不可因思想觀念扞格懸殊或生活習性有所迥異，即心懷嫉恨，思加報復。縱使夫
    妻間恩斷義絕，不能相容相守，亦應善了離合事宜，勿有見笑鄉里，貽羞後世子
    孫之舉，特此誡勉。
據上論斷，應依刑事訴訟法第三百零三條第三款、第三百零七條判決如主文。
中      華      民      國    八十九    年      一      月     十五     日
                                臺灣彰化地方法院刑事第三庭
                                      法      官    蔡紹良
右正本證明與原本無異。
如不服本判決，應於判決送達後十日內，向本院提出上訴狀（須附繕本）。
                                      法院書記官     鐘麗芳
中    華    民    國      八十九      年       一      月     十九      日


司法院資訊處製作；財團法人民間司法改革基金會備份。
